# 决议清算企业

提问人：jiuzhou010 时间：2020-01-07 22:40:04
陈版，如果公司已经做决议要去法院申请清算了，是否不能再按持续经营假设再做账了？如果按照清算假设编制，是否需要模拟清算将债权债务处理了，出只有货币资金，实收资本和未分配利润的报表？

回答人：chenyiwei
公司在编制财务报表时应评价其持续经营能力。申请破产清算是不具备持续经营能力的表现而不是原因。按清算基础编制报表时不应模拟清算已将债权债务处理。